臺灣板橋地方法院刑事判決　　　　　　　　　　　　九十三年度訴字第一七六六號
　　公　訴　人　臺灣板橋地方法院檢察署檢察官
　　被　　　告　甲○○
右列被告因違反毒品危害防制條例案件，經檢察官提起公訴（九十三年度毒偵字第三
七六六號），本院判決如左：
    主  文
甲○○施用第一級毒品，處有期徒刑捌月。
    事  實
一、甲○○曾於民國八十五年間因違反肅清煙毒條例及麻醉藥品管理條例案件，經法
    院判決應執行有期徒刑四年確定，入監執行後，於九十二年八月二十七日假釋交
    付保護管束，縮刑後假釋期滿日期為九十五年一月十二日；又因施用毒品案件，
    經檢察官聲請本院於九十年六月二十一日以九十年度毒聲字第二六三四號裁定送
    觀察、勒戒後，認有繼續施用毒品之傾向，再經檢察官聲請本院於同年七月十日
    以九十年度毒聲字第二八一七號裁定令入戒治處所施以強制戒治，嗣戒治滿三個
    月其成效經評估合格，檢察官再聲請本院於同年十二月十八日以九十年度毒聲字
    第四八九三號裁定停止戒治付保護管束，其後因保護管束期滿，再由臺灣板橋地
    方法院檢察署檢察官於九十三年二月二十五日以九十三年度戒毒偵字第八一號處
    分不起訴確定。詎甲○○於上開假釋期間，猶不知悔改，基於施用第一級毒品海
    洛因之犯意，於九十三年七月二十五日，在台北縣新莊市其友人住處，以海洛因
    置入醫療用注射針筒（未扣案）內摻水稀釋後皮下注射之方式，施用海洛因一次
    。嗣臺灣板橋地方法院檢察署觀護人因執行前述假釋期間之保護管束，於九十三
    年七月二十七日上午八時五十六分許在該署採集甲○○之尿液檢體，送驗結果呈
    嗎啡陽性反應，始知悉上情。
二、案經臺灣板橋地方法院檢察署觀護人簽請同署檢察官偵查起訴。
    理  由
一、右揭事實，訊據被告甲○○於本院審理時除辯稱：伊因想自殺所以施用海洛因云
    云外，餘均坦承不諱，且臺灣板橋地方法院檢察署觀護人因執行前述假釋期間之
    保護管束，於九十三年七月二十七日上午八時五十六分許在該署採集被告之尿液
    檢體，經送請臺灣檢驗科技股份有限公司以氣相層析／質譜儀法確認檢驗結果呈
    嗎啡陽性反應，有該署受保護管束人尿液檢體監管紀錄表、台灣檢驗科技股份有
    限公司濫用藥物尿液檢驗報告各一份附卷可稽（按施用海洛因後，係以嗎啡之型
    態以尿液排出）。再者，被告曾因施用毒品，經檢察官聲請本院以九十年度毒聲
    字第二六三四號裁定送觀察、勒戒後，認有繼續施用毒品之傾向，再經檢察官聲
    請本院以九十年度毒聲字第二八一七號裁定令入戒治所施以強制戒治，嗣因強制
    戒治滿三個月後其成效經評估合格，檢察官再聲請本院以九十年度毒聲字第四八
    九三號裁定停止戒治付保護管束，其後因保護管束期滿，再由同署檢察官以九十
    三年度戒毒偵字第八一號處分不起訴確定之事實，亦有上開不起訴處分書及臺灣
    高等法院被告全國前案紀錄表各一份在卷可考。被告辯稱因想自殺所以施用海洛
    因云云，屬片面之詞，且自殺之犯罪動機亦不能阻卻違法或卸免刑責，其辯詞自
    不可採。綜上所述，本案事證明確，被告之犯行洵堪認定。
二、按海洛因屬第一級毒品，毒品危害防制條例第二條第二項第一款定有明文。被告
    曾因施用毒品，經強制戒治執行完畢釋放後，五年內再度施用海洛因，依同條例
    第二十三條第二項規定應依法追訴。核被告施用海洛因之行為，係犯毒品危害防
    制條例第十條第一項之施用第一級毒品罪；其施用前後持有海洛因之低度行為，
    應為施用之高度行為所吸收，不另論罪。又被告於本院審理時已陳明其施用海洛
    因之時間係採尿前二日即九十三年七月二十五日，起訴書記載被告施用之時間係
    九十三年七月二十七日上午八時五十六分採尿時起往前回溯二十六小時內之某時
    分云云，稍有未洽，應予更正。爰審酌被告有事實欄所載之犯罪前科及執行紀錄
    （見卷附臺灣高等法院被告全國前案紀錄表），竟於假釋期間不知悔改再度施用
    毒品，其犯行戕害自身健康暨於本院審理時坦承施用行為等一切情狀，量處如主
    文所示之刑。又被告供施用海洛因之注射針筒一支，係一般醫療用品，非屬專供
    施用毒品之器具，且未扣案，被告復供稱已丟棄滅失，無證據顯示現仍存在，因
    非違禁物，爰不宣告沒收。
據上論斷，應依刑事訴訟法第二百九十九條第一項前段，毒品危害防制條例第十條第
一項，判決如主文。
本案經檢察官張慶林到庭執行職務。
中　　　華　　　民　　　國　　九十三　　年　　 十 　　月　　　二十九  　日
                              臺灣板橋地方法院刑事第十二庭
                                  審判長法  官  樊  季  康
                                        法  官  劉  元  斐
                                        法  官  楊  志  雄
右正本證明與原本無異
如不服本判決應於送達後十日內向本院提出上訴狀
                                        書記官  馬  秀  芳
中　　　華　　　民　　　國　　九十三　　年　　十　月　　    　二十九　  日
附錄本案論罪科刑法條全文：
毒品危害防制條例第十條：
施用第一級毒品者，處六月以上五年以下有期徒刑。
施用第二級毒品者，處三年以下有期徒刑。
